【裁判字號】    89,裁,1139
【裁判日期】    890907
【裁判案由】    遺產稅
【裁判全文】
最  高  行  政  法  院  裁  定                 八十九年度裁字第一一三九號
    原      告  乙○○
                丁○○
                丙○○
    兼右原告三人法定代理人  甲.
    被      告  財政部臺灣省南區國稅局
    代  表  人  許虞哲
右當事人間因遺產稅事件，原告不服行政院中華民國八十八年九月二十七日台八十八
訴字第三五六八六號再訴願決定，提起行政訴訟。本院裁定如左：
    主  文
原告之訴駁回。
訴訟費用由原告連帶負擔。
    理  由
按納稅義務人對於核定稅捐之處分如有不服，依核定稅額通知書所載有應納稅額或應
補徵稅額者，應於繳款書送達後，於繳納期間屆滿翌日起算三十日內，依規定格式，
明理由，連同證明文件，申請復查，稅捐稽徵法第三十五條第一項第一款定有明文
。本件原告因遺產稅事件經被告發單課徵遺產稅四四六、九九九、九五三元，繳納期
間自八十三年九月二十一日起至八三年十一月二十一日止。原告於八十四年一月二十
六日就核定遺產總額中高志建設事業股份有限公司、弘鎰建設事業有限公司之投資、
包治國債權、養殖夙目魚之地上物價值、被繼承人死亡前三年內贈與、申報坐落台南
縣七股鄉○○○段一○六之七、一○六之一七地號土地之農業用地、坐落台南市○○
段五四九、五五○、五五四、五五八、五六二地號土地之公共設施保留地、歡迎大建
設開發有限公司之未償債務、執行遺囑及管理遺產之直接必要費用、被繼承人死亡前
應納未納稅捐等扣除額部分，向被告申請復查，經被告複查決定，准予追認扣除額三
、三○○、八五○元。原告復於八十五年二月十四日就被繼承人與薛景祥生前未償債
務、台南市○○○段四五四之一五、四五四之四地號土地應視為農業用地扣除土地價
值半數、台南市○○段八八五之一、八九之一、九一四、一六四八地號土地應按公共
設施保留地所佔比例自遺總額扣除及夫妻剩餘財產分配請求權部分，向被告申請更正
。被告以本件遺產稅之繳納期間已於八十三年十一月二十一日屆滿，原告應於同年十
二月二十一日前申請復查，其遲至八十五年二月十四日始提出申請。已逾申請復查之
三十日不變期間，乃駁回其復查申請，揆諸首開法律說明，原處分即屬確定，一再訴
願決定遞自程序上予以駁回，經核並無不當。雖原告訴稱其申請更正，並無逾越稅捐
稽徵法第二十八條規定之五年期間，被告將其更正申請改以復查程序處理，於法不合
云云。惟查被告尚未完納稅捐，自無該條所定「納稅義務人對於因適用法令錯誤或計
算錯誤溢繳之稅款，得自繳納之日起五年內提出具體證明，申請退還，逾期未申請者
，不得再行申請。」之適用。且原告更正事項係對核定稅捐不服，被告依復查程序辦
理，亦無不合。而其申請更正項目，與八十四一月二十六日申請復查項目不同，自無
更正可言，從而原告所訴核無可採。其對已確定之行政處分提起行政訴訟，即為法所
不許，應予駁回。原告起訴既非合法，其實體上之主張毋庸審究。至原告另主張依公
法上不當得利請求云云，係屬另案請求之問題。均併此說明。
據上論結，本件原告之訴為不合法，爰依行政訴訟法施行法第二條、行政訴訟法第一
百零七條第一項第十款、第一百零四條、民事訴訟法第九十五條、第八十五條第二項
，裁定如主文。
中    華    民    國     八十九      年      九      月       七        日
                    最 高 行 政 法 院 第 一 庭
                                審 判 長 法  官      蔡  進  田
                                         法  官      黃  合  文
                                         法  官      吳  明  鴻
                                         法  官      黃  璽  君
                                         法  官      廖  宏  明
右  正  本  證  明  與  原  本  無  異
                                         法院書記官  彭  秀  玲
中    華    民    國     八十九      年      九      月       七        日


司法院資訊處製作；財團法人民間司法改革基金會備份。
